【裁判字號】    88,上易,5594
【裁判日期】    890113
【裁判案由】    竊盜
【裁判全文】
臺灣高等法院刑事判決                          八十八年度上易字第五五九四號
    上  訴  人
    即  被  告  甲○○
右上訴人因竊盜案件，不服臺灣桃園地方法院八十八年度易字第一八八六號，中華民
國八十八年九月二十九日第一審判決（起訴案號：臺灣桃園地方法院檢察署八十八年
度偵字第一二九三四號），提起上訴，本院判決如左：
    主      文
上訴駁回。
    事      實
一、甲○○前因違反麻醉藥品管理條例、贓物案件，分別經法院判處有期徒刑六月、
    四月，定執行有期徒刑八月，於民國（下同）八十七年九月九日執行完畢。猶不
    知悔悟，復意圖為自已不法之所有，於八十八年八月五日下午二時許，在桃園縣
    大溪鎮烏塗窟四十一之四號前，用其自備之鑰匙，以開啟之方式竊取乙○○所有
    車號；KU-6149 號自用小貨車，得手後留供己用，嗣於同年月九日下午四時三十
    分許，為警發現係失竊車輛，經警盤查之際逃逸，嗣經警追緝於同日五時許，甲
    ○○逃逸至台北縣樹林鎮鎮○街○○○街口時，因撞及路旁車輛後，為警捕獲，
    並扣得郭某所有鑰匙一支，因悉上情。
二、案經台北縣警察局樹林分局移由臺灣桃園地方法院檢察署檢察官偵查起訴。
    理      由
一、上訴人即被告甲○○經合法傳喚無正當之理由不到庭，惟查右揭事實，業據被告
    甲○○於原審審理時供承不諱，核與被害人乙○○指述失竊情節相符，至有車輛
    竊盜、車牌失竊資料個別查詢表及贓物認領保管單附卷可稽，且有鑰匙一支扣案
    足資佐證。被告於原審審理時雖辯稱該鑰匙並非其所有云云，惟查被告於警訊及
    偵查中已供明係其自備之鑰匙等語，足證其事後翻異前供，僅係避就之詞，不足
    採信，其竊盜犯行明確，洵堪認定。
二、核被告所為，係犯刑法第三百二十條第一項之竊盜罪。又被告前有如事實欄所示
    之前科，並經執行完畢，有刑案資料查註紀錄表可參，其於五年內再犯有期徒刑
    以上之本罪，為累犯，應依刑法第四十七條規定加重其刑。
三、原審認被告罪證明確，適用刑法第三百二十條第一項、第四十七條、第三十八條
    第一項第二款，罰金罰鍰提高標準條例第一條前段之規定，至審酌被告犯罪之動
    機、目的、手段及犯罪後之態度等一切情狀，量處有期徒刑八月，扣案之鑰匙一
    支係被告供犯罪所用之物，且為被告所有，併依法宣告沒收，認事用法，核無不
    合，量刑亦屬妥適，被告上訴未具任何理由，空言不服原判決，為無理由，應予
    駁回。
四、被告經合法傳喚無正當之理由不到庭，爰不待其陳述逕行判決。
據上論斷，應依刑事訴訟法第三百六十八條、第三百七十一條判決如主文。
本案經檢察官錢漢良到庭執行職務。
中     華     民     國    八十九   年       一       月      十三      日
                             臺灣高等法院刑事第二十庭
                                 審判長法  官  房  阿  生
                                       法  官  雷  元  結
                                       法  官  魏  新  國
右正本證明與原本無異。
不得上訴。
                                       書記官  李  麗  花
中     華     民     國    八十九   年       一       月      十四      日
附錄：本案論罪科刑法條全文
刑法第三百二十條第一項：
意圖為自己或第三人不法之所有，而竊取他人之動產者，為竊盜罪，處五年以下有期
徒刑、拘役或五百元以下罰金。


司法院資訊處製作；財團法人民間司法改革基金會備份。
